Inventaris van de archieven van de Semarang-Cheribon Stoomtrammaatschappij; Semarang-Joana Stoomtrammaatschappij; Oost-Java Stoomtrammaatschappij; Serajoedal Stoomtrammaatschappij (Vier Zustermaatschappijen): Gemeenschappelijk archief, 1881-1975
Nationaal Archief, Den Haag
- Supplement 1984, 3.
  - Archiefstukken, afkomstig van de zustermaatschappijen, 1896 - 1976, 3.1
    - Dossier inzake de regeling van concessies en de bepaling van hun financiële waarde, 1935 - 1960; 216
    - Stukken betreffende een proefproces tussen de Zustermaatschappijen en Van Hoboken over de verantwoordelijkheid voor aanzuivering van tekorten in de pensioenfondsen, 1968 - 1970; 217
    - Particuliere correspondentie van l. Feekes, 1946 - 1955; 218
    - Particuliere correspondentie van S.L. van Rees, 1951 - 1969; 219
    - Stukken betreffende de berekening van een schadeclaim van de Republik Indonesia, 1965; 220
    - Diversen, 1951 - 1965; 221
    - Liquidatiestukken, met bijlagen, 1940 - 1971; 222
    - Stukken betreffende afschrijvings- en schulddelingssytemen, 1930 - 1931; 223
    - Stukken betreffende de vaststelling van een bonusuitkering aan aandeelhouders bij naasting van bedrijven, 1952; 224
    - Album, houdende foto's van autobussen van de Oost-Java Stoomtrammaatschappij., z.j. (voor 1940); 225
    - Losse foto's (foto's gebouwen Nederlands-Indië, portretfoto's, foto's van groepsbijeenkomsten), z.j.; 226
    - Briefwisseling van de hoofdvertegenwoordiger van de Pasoeroean Stoomtrammaatschappij of Java aan het hoofdbestuur, 1896 - 1900; 227
    - Diverse vertrouwelijke directiedossiers, 1933 - 1950; 228
    - Presentielijsten en agenda's van jaarvergaderingen, 1949 - 1958; 229
    - Alfabetische klapper op de dossiers, z.j.; 230
    - Rapport van T. Keuzenkamp en F. Ruychhaver over spooren tramwegadministratie van de Zustermaatschappijen, September 1913; 231
    - Foto's van gebouwen van de Zustermaatschappijen in Nederland en Nederlands-Indië, z.j.; 232
    - Stukken betreffende de liquidatie van de Pasoeroean Stoomtrammaatschappij, 1972 - 1975; 233
    - Personeelstaten en reglementen. Gedrukt., 1930 - 1950; 234
      Bevat ook een personeelsoverzicht tijdens het Japanse beheer.
    - Foto's van het inladen van een trein, z.j.; 235
      Niet raadpleegbaar
    - Diverse financiële gegevens, 1950 - 1953; 236
    - Correspondentie van S.L. van Rees over schadevergoeding aan openbare Nutsbedrijven door Indonesië, 1961 - 1965; 237
    - Personeelskaarten in het directiekantoor in Nederland, z.j.; 238
  - Archiefstukken, afkomstig van de Stichting Pensioenfonds van de Zustermaatschappijen, 1928 - 1975, 3.2
    - Ingekomen personeelsgegevens van beambten in Indonesië, 1951 - 1960; 239
    - Agenda op de correspondentie, 1955 - 1971; 240
    - Staten van pensioenen, uit te keren aan het land, 1931 - 1951; 241
    - Staten van debiteuren en krediteuren, 1970 - 1971; 242
    - Register van bijdragen, 1951 - 1967; 243
    - Register van uitbetaling van pensioenen, 1942 - 1967; 244
    - Dossier inzake een bezuinigingsrapport, 1953; 245
    - Correspondentie naar aanleiding van problemen bij pensioenuitbetalingen in Indonesië, 1956 - 1958; 246
    - Stukken betreffende vrijstellingen op inkomstenbelastingen op in Indonesië uitgekeerde pensioenen, 1969 - 1975; 247
    - Accountantsrapporten over de jaren 1964-1967, 1965 - 1968; 248
    - Akten betreffende oprichting, organisatie en zetelverplaatsing, 1928 - 1952; 249
    - Dossier inzake een geschil met de heer Warmenhoven, 1951 - 1953; 250
    - Stukken betreffende nadere uitbetalingsregelingen, 1952 - 1954; 251
    - Stukken betreffende geschillen, 1952 - 1954; 252
    - Statuten en nadere akten, 1934 - 1959; 253
    - Accountantsrapporten inzake de waardebepaling van effecten, 1932 - 1936; 254
    - Jaarverslagen, 1929 - 1965; 255
  - Zustermaatschappijen algemeen, 3.3
    Dit zijn voor de administratie bewaard gebleven regels en voorschriften die door de directie na de eerste overdracht van de archieven van de NISM en de gemeenschappelijke administrator van de Zustermaatschappijen zijn bewaard. De meeste documenten zijn van extra bladen en aantekeningen voorzien.
    - Verzameling algemene reglementen van de spoorweg- en stoomtramdiensten in Nederlandsch Indië, uitgevaardigd door de Nederlandse regering en het gouvernement. Gedrukt, mat aantekeningen en getypte aanvullingsbladen., 1879-1917; 256; 1 omslag
      Zie ook toegangnummers 190-191
    - Oprichtingsakten en akten betreffende concessies van het gouvernement. Gedrukt., 1896-1947; 257; 1 omslag
    - Interne regels voor de Zustermaatschappijen betreffende onderhoud van het rollend materieel, het goederenvervoer en zendingen, met aanvullende regelen., 1904-1927 en z.j.; 258; 1 omslag
    - Rapport der Commissie tot onderzoek der spoor- en tramwegtoestanden in en om Semarang, ingesteld bij Gouvernementsbesluit van 26 Oktober 1918, nr. 68. Gedrukt., 259; 1 omslag
    - Reglement voor het ondersteuningsfonds van de Zustermaatschappijen, met van extra bladen voorzien duplicaat. Gedrukt., 1921-1927; 260; 2 deeltjes
      Vervolg op nr. 182, dossier UUU1.
    - Nota van het bestuur van de Vereniging van Nederlandsch-Indische Spoor- en Tramweg-Maatschappijen naar aanleiding van de tweede gewijzigde druk van het Rapport betreffende de normalisatie van Wielstellen, met nadere aantekeningen., 1930.; 261; 3 stukken en 1 band
      Het bijgevoegde rapport is een doublure van nr. 195
    - Stukken betreffende de overname van Nederlandse particuliere stoomtram- en stoomtrammaatschappijen – in het bijzonder de Zustermaatschappijen - door de staat Indonesië., 1950-1955; 262; 1 pak
    - “Particuliere correspondentie met de heer Christaan Koning”, vertegenwoordiger van de Zustermaatschappijen in Indonesië., 1955-1958; 263; 1 pak
    - Correspondentie met ir. B.W. Colenbrander, hoofdvertegenwoordiger van de Zustermaatschappijen in Bandung., 1958-1968; 264; 1 omslag
  - Administratie over de maatschappijen afzonderlijk, 3.4
    Het betreft de algemene bedrijfsverantwoording en daarbij behorende gegevens over de sturing van de bedrijfsvoering, bedoeld als controle door de centrale administratie. Vanaf over 1919 tot over 1939 verschenen de jaarverslagen in twee delen: een Algemeen en financieel verslag, en de Mededelingen betreffende de exploitatie. Het eerste jaarverslag na 1940 verschijnt in 1954 en gaat over de jaren 1940-1953. Vanaf 1959 worden de verslagen gestencild. De getypte exemplaren zijn in de administratie als doublures aangemerkt.
    - Jaarverslagen van de Oost-Java Stoomtram-Maatschappij over 1888-1966. Gedrukt., 1887-1967; 265-269; 5 pakken
      - Over 1886-1905, 1887-1906, 265
      - Over 1906-1920, 1907-1921, 266
      - Over 1921-1930, 1922-1981, 267
      - Over 1931-1939, 1932-1940, 268
      - Over 1940-1966, 1954-1967, 269
    - Jaarverslagen van de Semarang-Cheribon Stoomtram-Maatschappij over 1895-1966. Gedrukt., 1896-1967; 270-273; 4 pakken
      Het jaarverslag over 1965 ontbreekt
      - Over 1895-1910, 1896-1911, 270
      - Over 1911-1925, 1912-1926, 271
      - Over 1926-1939, 1927-1940, 272
      - Over 1940-1966, 1954-1967, 273
    - Jaarverslagen van de Semarang-Joana Stoomtram-Maatschappij over 1882-1966. Gedrukt., 1883-1967; 274-278; 5 pakken
      De verslagen over 1883, 1896, 1902, 1929-2 en 1936-2 ontbreken
      - Over 1882-1905, 1883-1906, 274
      - Over 1906-1920, 1907-1921, 275
      - Over 1921-1930, 1922-1931, 276
      - Over 1931-1939, 1932-1940, 277
      - Over 1940-1966, 1954-1967, 278
    - Jaarverslagen van de Serajoedal Stoomtram Maatschappij over 1894-1966. Gedrukt., 1895-1967; 279-281; 3 pakken
      - Over 1894-1915, 1895-1916, 279
      - Over 1916-1930, 1917-1931, 280
      - Over 1931-1966, 1932-1967`, 281
    - Jaarverslagen van de Oost-Java Stoomtram-Maatschappij over 1930-1932. Getypt., 1931-1933; 282-284; 3 pakken
      - Over 1930, 1931, 282
      - Over 1931, 1932, 283
      - Over 1932, 1933, 284
    - Jaarverslagen van de Semarang Cheribon Stoomtram-Maatschappij over 1930-1932. Getypt., 1931-1933; 285-287; 5 banden
      - Doorslagen van deel 1 en 2 over 1930, 285; 2 banden
      - Bijlage bij het exploitatieverslag over 1930 inzake het gebruik van het materieel., 286; 1 band
      - Doorslagen van deel 1 en 2I over 1931., 287; 2 banden
    - Jaarverslagen van de Semarang-Joana Stoomtram-Maatschappij over 1930-1932. Getypt., 1931-1933; 288-290; 7 banden
      - Doorslagen van deel 1 en 2I over 1930, 288; 2 banden
      - Doorslagen van deel 1 en 2 over 1931, 289; 3 banden
        Van deel II bestaan dubbele exemplaren.
      - Doorslagen van deel 1 en 2 over 1932, 290; 2 banden
    - Jaarverslagen van de Serajoedal Stoomtram-Maatschappij over 1930-1932. Getypt., 1931-1933; 291-296; 10 banden
      - Doorslag van deel 1over 1930, 1931, 291; 1 band
      - Doorslagen van deel 2 en deel 3 over 1930, 1931, 292; 2 banden
        Deel 3 gaat over autovervoer onder de vlag van de maatschappij (bussen en vrachtwagens)
      - Doorslagen van deel 1 en 2 over 1931, 1932, 293; 2 banden
      - Bijlage bij het exploitatieverslag over 1931 inzake het gebruik van het materieel, 1932, 294; 1 band
      - Doorslag van deel 3 over 1931 over autovervoer, met doublure, 1932, 295; 2 banden
      - Doorslagen van deel 1 en 2 over 1932, 1933, 296; 2 banden
    - Begrotingen van exploitatiekosten voor de Oost-Java Stoomtram Maatschappij voor de jaren 1931-1940., 1930-1934; 297-299, 321; 3 pakken en 3 banden
      - Voor de dienstjaren 1931-1932, 1930-1931, 297
      - Voor de dienstjaren 1933-1935, 1932-1934, 298
      - Voor de dienstjaren 1936-1938, 1935-1937, 321; 3 banden
        In elke band bevind zich een afzonderlijk katern “begroting personeelskosten”.
      - Voor de dienstjaren 1939-1940, 1938-1939, 299
    - Begrotingen van exploitatiekosten voor de Semarang-Cheribon Stoomtram-Maatschappij voor de jaren 1930-1940., 1929-1939.; 300-303; 4 pakken
      - Voor exploitatiekosten over 1930-1931, 1929-1930, 300
      - Voor exploitatiekosten over 1932-1934, 1931-1933, 301
      - Voor exploitatiekosten over 1935-1937, 1934-1936, 302
      - Voor exploitatiekosten over 1938-1940, 1937-1939, 303
    - Begrotingen van exploitatiekosten voor de Semarang-Joana Stoomtram-Maatschappij voor de jaren 1930-1940., 1929-1939; 304-307; 4 pakken
      - Voor 1930-1931, 1929-1930, 304
      - Voor 1932-1934, 1931-1933, 305
      - Voor 1935-1937, 1934-1936, 306
      - Voor 1838-1930, 1937-1939, 307
    - Begrotingen van exploitatiekosten voor het Gemeenschappelijk Bureau N.V. van de Semarang-Joana Stoomtram-Maatschappij/ Semarang-Cheribon Stoomtram-Maatschappij voor de jaren 1932-1940., 1931-1939; 308; 1 pak
    - Begrotingen van exploitatiekosten voor de Serajoedal Stoomtram-Maatschappij voor de jaren 1931-1939., 1930-1938; 309-310, 322-323; 4 pakken
      Vanaf 1936 zijn er bij deze begrotingen dubbele exemplaren met aantekeningen gevoegd,`
      - Voor 1931-1932, 1930-1931, 322
      - Voor 1933-1935, 1932-1934, 323
      - Voor 1936-1937, 1935-1936, 309
      - Voor 1938-1939, 1937-1938, 310
    - Modellen van drukwerken en formulieren van het Gemeenschappelijk Bureau N.V. van de Semarang-Joana Stoomtram-Maatschappij/ Semarang-Ceribon Stoomtram-Maatschappij., 1917-1937 en z.j.; 311-320; 8 pakken en 2 omslagen
      - Serie A (1-99) “Drukwerken welke door méér dan één afdeeling of bureau worden gebezigd”, 1917-1937 en z.j., 311
      - Serie B (100-199) “Drukwerken der secretarie”, 312
      - Serie C (200-299) “Drukwerken der boekhouding”, 313
      - Serie D (300-399) “Drukwerken der controle”, 314
      - Serie E (400-499) “Drukwerken der 2e Afdeeling”, 315; 1 omslag
      - Serie F (500-599) “Drukwerken der 3e Afdeeling (materieelbeheer), 316
      - Serie G (600-649) “Drukwerken van het Magazijn”, 317; 1 omslag
      - Serie H (650-799) “Drukwerken der 4e Afdeeling” (vervoersadministratie per stoomtram), 318
      - Serie K (800-899) “Drukwerken ten behoeve der Stationscomptabiliteit”, 319
      - 900-999 “Autodienst”, 320
    - Registers van aangelegde kunstwerken voor de lijnen van Semarang Cheribon Stoomtram-Maatschappij van 1887 tot 1939., c. 1924-1939; 324-326; 3 banden met tabelbladen.
      Deze registers, genummerd 23-25, werden door één persoon met dezelfde schrijfhand samengesteld, vermoedelijk vanaf 1924.
      - Nr. 23: Voor alle lijnen, 324
      - Nr. 24: Voor de hoofdlijn, 325
      - Nr. 25: Voor de lokaallijnen en zijsporen, 326
    - Concept-notulen van vergaderingen van de Raad van Commissarissen in 1933-1934 met daarbij gevoegde stukken over problemen rond een dreigend faillissement van enkele maatschappijen., 327
    - Conceptnota’s en aantekeningen van de secretaris van de Raad van Commissarissen over het uitkeringsbeleid aan aandeelhouders en het behoud van reserves., 1933-1946; 328
    - Persoonlijke aantekeningen en nadere documentatie van de zustermaatschappijen in Nederlandsch Indië onder de Japanse bezetting en na de oorlog, met aantekeningen van een bestuurslid., 1943-1951; 329
    - Correspondentie van M.C. Rueb als commissaris van de Modjokerto Stoomtram Maatschappij., 1954-1959; 330
    - Verslagen betreffende het Spoor- en tramwegwezen in Nederlandsch-Indië over 1914-1939. Gedrukt., 15 delen in 1 pak; 331